【裁判字號】    90,交聲,921
【裁判日期】    901031
【裁判案由】    交管條例聲異
【裁判全文】
臺灣板橋地方法院交通事件裁定                      九十年度交聲字第九二一號
    原處分機關  交通部公路局臺北區監理所
    異  議  人
    即受處分人  甲○○
右列受處分人因違反道路交通管理處罰條例案件，對於交通部公路局臺北區監理所民
國九十年八月二十九日所為之北監五字第一Ａ－0000000號裁決處分（原舉發
案號：臺北市政府交通局北市交停字第一Ａ－0000000號），聲明異議，本院
裁定如左：
    主  文
異議駁回。
    理  由
一、按橋樑、隧道、圓環、障礙物對面、鐵路平交道、人行道、行人穿越道、快車道
    等處，不得臨時停車。又按汽車駕駛人停車時，有在禁止臨時停車處所停車者，
    處新台幣六百元以上一千二百元以下罰鍰。道路交通安全規則第一百十一條第一
    款、道路交通管理處罰條例第五十六條第一項第一款分別定有明文。
二、異議意旨略以：伊前於九十年六月十八日，將車牌號碼Ｚ三－四四五九號自用小
    客車停放於臺北市○○街○段一一四號門口，當時舉發人員僅於車後照相，並未
    當面告知伊已違規，致伊誤以為該處可停車，故於九十年六月二十日，仍將上述
    自用小客車停放於上址，且當時伊於車內並未下車，據以舉發之照片亦無法證明
    伊人未在車內等語。
三、經查：異議人於九十年六月二十日十四時許，將其所有車牌號碼Ｚ三－四四五九
    號自用小客車，停放於臺北市○○街○段一一四號前之人行道時而違規之事實，
    為異議人所不爭執，並據當場拍照舉發之臺北市停車管理處人員羅松輝於本院調
    查中證述：異議人之自用小客車係停放於臺北市○○街行人徒步區內，該處禁止
    臨時停車，伊於九十年六月二十日製單舉發時，異議人未在車上，因如有人在車
    內，伊將違規通知單夾在雨刷上，車內之人應會下車打招呼，但伊開單時車內無
    人，況縱車內有人，仍屬違規，因徒步區本即禁止停車等語綦詳，且有臺北市政
    府交通局北市交停字第一Ａ－0000000號舉發違反道路交通管理事件通知
    單乙紙及舉發照片乙幀附卷可稽，是異議人有上述違規事實，應堪認定。至異議
    人雖以上情置辯，然既異議人考領有駕駛執照，其對道路交通管理處罰條例及道
    路交通安全規則規定汽車駕駛人，不得在人行道停車之規定，自無從空言諉為不
    知，縱其於停車時人於車內未下車，亦無礙其違規事實之成立。從而，原處分機
    關據以援引上開規定，裁處新台幣九百元，於法並無不當，本件異議為無理由，
    應予駁回。
四、據上論斷，應依道路交通案件處理辦法第十九條，裁定如主文。
中      華      民      國      九十      年      十    月    三十一    日
                              臺灣板橋地方法院交通法庭
                                  法  官  游  秀  雯
右正本證明與原本無異
如不服本裁定應於送達後五日內向本院提出抗告狀
                                  書記官  卓  聖 智
中      華      民      國      九十      年      十一  月      二      日


司法院資訊處製作；財團法人民間司法改革基金會備份。
